```{r, echo = FALSE, results = "hide"}
#Load package
library(knitr)
```

Question
========
Verlegenheid is in de populatie normaal verdeeld met een gemiddelde van 12 en een standaarddeviatie van 5. De betrouwbaarheid van een verlegenheidstest is .78 (Cronbach’s Alpha). In een onderzoek naar verlegenheid zijn uit een populatie de 40 meest verlegen kinderen gekozen (kinderen met hoogste scores op de verlegenheidstest). Twintig van hen zijn toebedeeld aan een controlegroep en 20 zitten in de behandelgroep. De kinderen in de  behandelgroep hebben een assertiviteitstraining doorlopen. Vervolgens is na de behandeling de verlegenheidstest opnieuw afgenomen bij alle kinderen. Onderstaand zie je de gemiddelden voor de controle groep en de behandelgroep voor de twee metingen. 

```{r, echo=FALSE}
library(knitr)
Groep <- c("Controlegroep (n=20)", "Behandelingsgroep (n=20)")
Mean_pretest <- c(20, 20)
Mean_posttest <- c(18, 16)
table <- cbind(Groep, Mean_pretest, Mean_posttest)
kable(table)
```

Beoordeel onderstaande stellingen: 
I. Als de betrouwbaarheid van de verlegenheidstest 0 was geweest, dan zou het gemiddelde op de pre-test voor beide groepen nog hoger zijn geweest. 
II. Omdat er een controle groep is, is hier geen sprake van regressie naar het gemiddelde.

Answerlist
----------
* Stelling I en stelling II zijn beide waar
* Stelling I is waar en stelling II is niet waar
* Stelling I is niet waar en stelling II is waar
* Stelling I en stelling II zijn beide niet waar


Solution
========
Both statements are false If the reliability were 0, then you have only measurement error and in that case the scores on the pre-test could have been either higher, lower, or equal. Including a control group does not influence the presence of regression to the mean, but concerns the design of the study and whether causal conclusions may be drawn (see WE chapter 7).

Answerlist
----------
* Fout
* Fout
* Fout
* Goed


Meta-information
================
exname: eur-reliability-210-nl
extype: schoice
exsolution: 0001
exsection: Reliability/Analysis/Cronbach's alpha
exextra[Type]: Conceptual
exextra[Program]: 
exextra[Language]: Dutch
exextra[Level]: Statistical Reasoning
exshuffle: TRUE