```{r, echo = FALSE, results = "hide"}
#Load package
library(knitr)
```

Question
========
Verlegenheid is in de populatie normaal verdeeld met een gemiddelde van 12 en een standaarddeviatie van 5. De betrouwbaarheid van een verlegenheidstest is .78 (Cronbach’s Alpha). In een onderzoek naar verlegenheid zijn uit een populatie de 40 meest verlegen kinderen gekozen (kinderen met hoogste scores op de verlegenheidstest). Twintig van hen zijn toebedeeld aan een controlegroep en 20 zitten in de behandelgroep. De kinderen in de  behandelgroep hebben een assertiviteitstraining doorlopen. Vervolgens is na de behandeling de verlegenheidstest opnieuw afgenomen bij alle kinderen. Onderstaand zie je de gemiddelden voor de controle groep en de behandelgroep voor de twee metingen. 

```{r, echo=FALSE}
library(knitr)
Groep <- c("Controlegroep (n=20)", "Behandelingsgroep (n=20)")
Mean_pretest <- c(20, 20)
Mean_posttest <- c(18, 16)
table <- cbind(Groep, Mean_pretest, Mean_posttest)
kable(table)
```

Beoordeel onderstaande stellingen: 
I. Als de betrouwbaarheid van de verlegenheidstest 0 was geweest, dan zou het gemiddelde op de pre-test voor beide groepen nog hoger zijn geweest. 
II. Omdat er een controle groep is, is hier geen sprake van regressie naar het gemiddelde.

Answerlist
----------
* Stelling I en stelling II zijn beide waar
* Stelling I is waar en stelling II is niet waar
* Stelling I is niet waar en stelling II is waar
* Stelling I en stelling II zijn beide niet waar


Solution
========
Beide uitspraken zijn onwaar. Als de betrouwbaarheid 0 zou zijn, dan heb je alleen meetfout en in dat geval zouden de scores op de pre-test hoger, lager of gelijk kunnen zijn. Het opnemen van een controlegroep beïnvloedt de aanwezigheid van regressie naar het gemiddelde niet, maar betreft het ontwerp van de studie en of er causale conclusies getrokken kunnen worden (zie WE hoofdstuk 7).

Answerlist
----------
* Fout
* Fout
* Fout
* Goed


Meta-information
================
exname: eur-reliability-210-nl
extype: schoice
exsolution: 0001
exsection: Reliability/Analysis/Cronbach's alpha
exextra[Type]: Conceptual
exextra[Program]: 
exextra[Language]: Dutch
exextra[Level]: Statistical Reasoning
exshuffle: TRUE
