```{r, echo = FALSE, results = "hide"}
#Load package
library(knitr)
```

Question
========
Bekend zijn de item varianties van 12 items die een test voor faalangst vormen. Ook bekend is dat de variantie van de testscore 52.5. is. Hoeveel parallelle items moeten er worden toegevoegd om een betrouwbaarheid van .8 te krijgen?

```{r, echo=FALSE}
library(knitr)
library(exams)
Items <- 1:6
Variance <- c(1.50, 2.10, 1.20, 0.80, 1.00, 1.30, 2.10, 2.20, 2.50, 0.90, 1.20, 1.70)
table <- cbind(Items, Variance)
kable(table)
```
Gebruik de volgende formules:


$Alpha = (k / (k-1)) \times ( 1 - ∑S^2_i / S^2_x)$

$n = (Rxx-revised \times (1-Rxx-original))/(Rxx-original \times (1- Rxx-revised))$

Waarbij Rxx-revised de Alfa is die je wilt bereiken en Rxx-original de originele alfa waarde is.

Answerlist
----------
* 20
* 8
* 7
* 19


Solution
========
The sum of the variances is 18.5. The reliability of the test is $12 \div 11 \times (1-18.5 \div 52.2)=.706$. 
Spearman-Brown formula can be used to calculate the lengthening factor n. 
This n is: $.23 \div .14=1.662$. 
When we product this value with 12, this is 19.9. This means that 8 items have to be added.

Answerlist
----------
* Fout
* Goed
* Fout
* Fout


Meta-information
================
exname: eur-reliability-209-nl
extype: schoice
exsolution: 0100
exsection: Reliability/Analysis/Cronbach's alpha
exextra[Type]: Calculate
exextra[Program]: Calculator
exextra[Language]: Dutch
exextra[Level]: Statistical Literacy
exshuffle: TRUE
