```{r, echo = FALSE, results = "hide"}
#Load package
library(knitr)
```

Question
========
Bekend zijn de item varianties van 12 items die een test voor faalangst vormen. Ook bekend is dat de variantie van de testscore 52.5. is. Hoeveel parallelle items moeten er worden toegevoegd om een betrouwbaarheid van .8 te krijgen?

```{r, echo=FALSE}
library(knitr)
library(exams)
Items <- 1:12
Variance <- c(1.50, 2.10, 1.20, 0.80, 1.00, 1.30, 2.10, 2.20, 2.50, 0.90, 1.20, 1.70)
table <- cbind(Items, Variance)
kable(table)
```
Gebruik de volgende formules:


$Alpha = (k / (k-1)) \times ( 1 - ∑S^2_i / S^2_x)$

$n = (Rxx-revised \times (1-Rxx-original))/(Rxx-original \times (1- Rxx-revised))$

Waarbij Rxx-revised de Alfa is die je wilt bereiken en Rxx-original de originele alfa waarde is.

Answerlist
----------
* 20
* 8
* 7
* 19


Solution
========
De som van de varianties is 18,5. De betrouwbaarheid van de test is $12 \div 11 \times (1-18.5 \div 52.2)=.706$. 
De Spearman-Brown formule kan worden gebruikt om de verlengingsfactor n te berekenen.
Deze n is: $.23 \div .14=1.662$. 
Wanneer we deze waarde vermenigvuldigen met 12, krijgen we 19,9. Dit betekent dat er 8 items toegevoegd moeten worden.

Answerlist
----------
* Incorrect
* Incorrect
* Correct
* Incorrect


Meta-information
================
exname: eur-reliability-209-nl
extype: schoice
exsolution: 0010
exsection: Reliability/Analysis/Cronbach's alpha
exextra[Type]: Calculate
exextra[Program]: Calculator
exextra[Language]: Dutch
exextra[Level]: Statistical Literacy
exshuffle: TRUE
