```{r, echo = FALSE, results = "hide"}
#Load package
library(knitr)
```

Question
========
Een onderzoeker wil vier groepen (groep 0, 1, 2 en 3) vergelijken met betrekking tot hun gemiddelde middelbare schoolcijfer. Ze heeft echter alleen regressieanalyse tot haar beschikking en daarom zet ze de variabele "groep" om in dummyvariabelen. Groep 0 heeft een score van 0 op elk van de dummyvariabelen. Ze krijgt de volgende uitvoer:

```{r, echo=FALSE}
library(knitr)
Group <- c("(Constant)", "Group 1", "Group 2", "Group 3")
B <- c(3.75, 3.50, 2.75, 2.5)
Std.Error <- c(0.758, 1.072, 1.072, 1.313)
Beta <- c(" ", .691, .543, .380)
t <- c(4.945, 3.264, 2.564, 1.904)
Sig <- c(.001, .009, .028, .061)
table <- cbind(Group, B, Std.Error, Beta, t, Sig)
kable(table)
```
Welke van de volgende Stellingen over de groepsmiddelen is juist?

Antwoordlijst
----------
* Het grote gemiddelde is gelijk aan 3,75
* Er is bij benadering een lineaire afname in de gemiddelden voor de groepen 0 tot en met 3
* Groep 3 heeft het laagste gemiddelde
* De gemiddelden van groep 0 en 1 verschillen significant


Solution
========
Het juiste antwoord is dat groep 0 en 1 verschillen. Groep 0 is je referentiegroep; de niet-gestandaardiseerde B-coëfficiënten tonen het verschil in gemiddelden tussen een van de drie groepen en groep 0. Als je naar groep 1 kijkt, zie je dat de B-coëfficiënt 3,5 is, wat een gemiddeld verschil van 3,5 betekent; dit verschil is significant bij p < .05.

De B van 3,75 heeft hier betrekking op het gemiddelde van de referentiegroep, namelijk groep 0. Verder is er geen lineaire afname in gemiddelden van groep 0 tot en met 3, noch heeft groep 3 het laagste gemiddelde. In plaats daarvan heeft groep 0 het laagste gemiddelde, gevolgd door groep 3 en dan groep 2. Groep 1 heeft het hoogste gemiddelde.

Antwoordlijst
----------
* Onjuist
* Onwaar
* Onwaar
* Waar

Meta-information
================
exname: eur-inferential_statistics-213-nl
extype: schoice
exsolution: 0001
exsection: Inferential Statistics/Regression/Dummies, Inferential Statistics/Regression/Simple linear regression, Inferential Statistics/Regression/Equation
exextra[Type]: Interpreting output
exextra[Program]: 
exextra[Language]: Dutch
exextra[Level]: Statistical Literacy
