```{r, echo = FALSE, results = "hide"}
#Load package
library(knitr)
```
Question
========
Hieronder vind je de waargenomen scores op twee parallelle vormen van een depressieschaal bestaande uit 8 items gescoord op een 5-punts Likertschaal.

```{r, echo=FALSE}
library(knitr)
Participant <- 1:6
Form1 <- c(17,21,14,28,32,24)
Form2 <- c(19,23,11,24,34,21)
table <- cbind(Participant, Form1, Form2)
kable(table)
```

Bereken de betrouwbaarheid van de depressieschaal met behulp van de alternatieve betrouwbaarheidsschatting.


Solution
========
De betrouwbaarheid van de depressieschaal kan worden geschat door de correlatie tussen de twee alternatieve vormen te berekenen. De correlatie is: $r_{F1,F2}$ = $\frac{38.67}{\sqrt{37.89 \times 46.67}} = .920$

Meta-information
================
exname: eur-reliability-101-nl
extype: num
exsolution: .920
extol: 0
exsection: Reliability/Analysis/Parallel forms
exextra[ID]: 72110
exextra[Type]: Calculation
exextra[Program]: Calculator
exextra[Language]: Dutch
exextra[Level]: Statistical Literacy
