```{r, echo = FALSE, results = "hide"}
#Load package
library(knitr)
```

Question
========
Hieronder staan de scores van zes studenten op het tentamen van vak 1.1 (sociale psychologie) en het tentamen van vak 1.3 (statistiek). Bereken voor beide examenscores de standaarddeviatie.

```{r, echo = FALSE}
Students <- 1:6
Exam_Course_1.1 <- c(7.5, 6.2, 5.2, 8.2, 9.2, 6.9)
Exam_Course_1.3 <- c(6.8, 5.4, 7.6, 7.6, 8.4, 4.7)

table <- cbind(Students, Exam_Course_1.1, Exam_Course_1.3)
kable(table, col.names = c("Students", "Exam Course 1.1", "Exam Course 1.3"))
```

Bereken de standaardafwijking van de examenscores voor cursus 1.1


Solution
========
```{r, echo = F}
Students <- 1:6
Exam_Course_1.1 <- c(7.5, 6.2, 5.2, 8.2, 9.2, 6.9)
table <- cbind(Students, Exam_Course_1.1)

squared_dev11 <- c("(7.5 ‐ 7.2)(7.5 ‐ 7.2)", "(6.2 ‐ 7.2)(6.2 ‐ 7.2)", "(5.2 ‐ 7.2)(5.2 ‐ 7.2)", "(8.2 ‐ 7.2)(8.2 ‐ 7.2)", "(9.2 ‐ 7.2)(9.2 ‐ 7.2)", "(6.9 ‐ 7.2)(6.9 ‐ 7.2)")
answer_table <- cbind(table, squared_dev11)
Sum <- c("", 43.20, 10.18)
Mean <- c("", 7.2, 1.697)
table <- rbind(answer_table, Sum, Mean)
kable(table, col.names = c("Students", "Exam Course 1.1", "Squared Deviation 1.1"))
```

Het gemiddelde wordt berekend door de scores op het examen bij elkaar op te tellen en deze som te delen door het aantal deelnemers:

Gemiddelde examen 1.1 = $\frac{43.20}{6} = 7.20$

Een afwijkende score wordt berekend door de individuele score af te trekken van het gemiddelde. De variantie wordt berekend door deze afwijkingsscores te kwadrateren, op te tellen en deze som te delen door N.

Variantie Examen 1.1 = $\frac{10.18}{6} = 1.697$

De standaardafwijking wordt berekend door de vierkantswortel van de variantie te nemen.

Standaardafwijking Exam 1,1 = $\sqrt{1.697} = 1.303$

Meta-information
================
exname: eur-descriptive-103-nl
extype: num
exsolution: 1.303
extol: 0.01
exsection: Descriptive statistics/Summary Statistics/Measures of Spread/Standard Deviation
exextra[ID]: 51512
exextra[Type]: Calculate
exextra[Program]: Calculater
exextra[Language]: Dutch
exextra[Level]: Statistical Literacy
