```{r, echo = FALSE, results = "hide"}
#Load package
library(knitr)
```

Question
========
Hieronder vind je de scores van zes studenten op het tentamen van vak 1.1 (sociale psychologie) en het tentamen van vak 1.3 (statistiek). 

```{r, echo = FALSE}
Students <- 1:6
Exam_Course_1.1 <- c(7.5, 6.2, 5.2, 8.2, 9.2, 6.9)
Exam_Course_1.3 <- c(6.8, 5.4, 7.6, 7.6, 8.4, 4.7)

table <- cbind(Students, Exam_Course_1.1, Exam_Course_1.3)
kable(table)
```

Bereken het gemiddelde van de examenscores voor cursus 1.1 (2 decimalen)


Solution
========
* Gemiddelde examen 1,1 = $\frac{43.20}{6} = 7.20$ (het gemiddelde wordt berekend door de scores op het examen bij elkaar op te tellen en deze som te delen door het aantal deelnemers)

Meta-information
================
exname: eur-descriptive-101-nl
extype: num
exsolution: 7.20
extol: 0
exsection: Descriptive statistics/Summary Statistics/Measures of Location/Mean
exextra[ID]: e236a
exextra[Type]: Calculate
exextra[Program]: Calculator
exextra[Language]: Dutch
exextra[Level]: Statistical Literacy
