```{r, echo = FALSE, results = "hide"}
#Load package
library(knitr)
```
Question
========
Hieronder vind je de waargenomen scores op een depressieschaal met een interval van een week. Hoge scores duiden op een hoge mate van depressie.

```{r, echo=FALSE}
library(knitr)
Participant <- 1:6
Form1 <- c(17,21,14,28,32,24)
Form2 <- c(19,23,11,24,34,21)
table <- cbind(Participant, Form1, Form2)
kable(table)
```

Bereken de test-hertest betrouwbaarheid. Om je werk te verminderen: 
$s^2_{1st} = 37.06$, $s^2_{2nd} = 54.56$ en $c_{1st,2nd} = 37.89$.


Solution
========
De test-hertestbetrouwbaarheid is gelijk aan de correlatie tussen de twee scores op de twee toedieningen. Deze correlatie is:  $r_{F1,F2}$ = $\frac{37.89}{\sqrt{37.06 \times 54.56}} = .843$.

Meta-information
================
exname: eur-reliability-102-nl
extype: num
exsolution: .843
extol: 0.005
exsection: Reliability/Analysis/Test-retest
exextra[ID]: e15da
exextra[Type]: Calculation
exextra[Program]: Calculator
exextra[Language]: Dutch
exextra[Level]: Statistical Literacy
