```{r, echo = FALSE, results = "hide"}
#Load package
library(knitr)
```

Question
========
In vier verschillende onderzoeken wordt een regressieanalyse met één voorspeller uitgevoerd. Bekijk de t-tests van de regressiecoëfficiënt in de vier verschillende regressiemodellen hieronder. Welke van de vier verschillende t-tests heeft de kleinste p-waarde?

```{r, echo=FALSE}
library(knitr)
Model <- c("I", "II", "III", "IV")
t_test <- c("t(29) = -1.3", "t(29) = 3.3", "t(299) = 1.3", "t(299) = -3.3")
table <- cbind(Model, t_test)
kable(table)
```

Answerlist
----------
* Model I
* Model II
* Model III
* Model IV


Solution
========
Model IV is correct. In het algemeen gaan grotere t-waarden, ongeacht of het een positieve of negatieve waarde is, gepaard met kleinere p-waarden. De steekproefgrootte heeft ook invloed. Dezelfde t-waarde (zoals in model II en IV) heeft een kleinere bijbehorende p-waarde in een grotere steekproef. Volgens deze logica is het juiste antwoord dus model IV. De t-waarde en de steekproefgrootte (zoals weergegeven door de df tussen haakjes) zijn hier het grootst.

Answerlist
----------
* Onjuist
* Onwaar
* Onwaar
* Waar

Meta-information
================
exname: eur-inferential_statistics-215-nl
extype: schoice
exsolution: 0001
exsection: Inferential Statistics/NHST/p-value, Inferential Statistics/NHST/Test statistic/t-statistic
exextra[ID]: 30c88
exextra[Type]: Interpreting output
exextra[Program]: 
exextra[Language]: Dutch
exextra[Level]: Statistical Literacy
