```{r, echo = FALSE, results = "hide"}
#Load package
library(knitr)
```

Question
========
Hieronder staan de scores van zes studenten op het tentamen van vak 1.1 (sociale psychologie) en het tentamen van vak 1.3 (statistiek). Bereken de correlatie tussen de examenscores van vak 1.1 en vak 1.3.

```{r, echo = FALSE}
Students <- 1:6
Exam_Course_1.1 <- c(7.5, 6.2, 5.2, 8.2, 9.2, 6.9)
Exam_Course_1.3 <- c(6.8, 5.4, 7.6, 7.6, 8.4, 4.7)

table <- cbind(Students, Exam_Course_1.1, Exam_Course_1.3)
kable(table, col.names = c("Students", "Exam Course 1.1", "Exam Course 1.3"))
```


Solution
========
```{r, echo = F}
Students <- 1:6
Exam_Course_1.1 <- c(7.5, 6.2, 5.2, 8.2, 9.2, 6.9)
Exam_Course_1.3 <- c(6.8, 5.4, 7.6, 7.6, 8.4, 4.7)
table <- cbind(Students, Exam_Course_1.1, Exam_Course_1.3)

squared_dev11 <- c("(7.5 ‐ 7.2)(7.5 ‐ 7.2)", "(6.2 ‐ 7.2)(6.2 ‐ 7.2)", "(5.2 ‐ 7.2)(5.2 ‐ 7.2)", "(8.2 ‐ 7.2)(8.2 ‐ 7.2)", "(9.2 ‐ 7.2)(9.2 ‐ 7.2)", "(6.9 ‐ 7.2)(6.9 ‐ 7.2)")
squared_dev13 <- c("(6.8 ‐ 6.75)(6.8 ‐ 6.75)", "(5.4 ‐ 6.75)(5.4 ‐ 6.75)", "(7.6 ‐ 6.75)(7.6 ‐ 6.75)", "(7.6 ‐ 6.75)(7.6 ‐ 6.75)", "(8.4 ‐ 6.75)(8.4 ‐ 6.75)", "(4.7 ‐ 6.75)(4.7 ‐ 6.75)")
product_dev11_dev13 <- c("(7.5 ‐ 7.2)(6.8 ‐ 6.75)", "(6.2 ‐ 7.2)(5.4 ‐ 6.75)", "(5.2 ‐ 7.2)(7.6 ‐ 6.75)", "(8.2 ‐ 7.2)(7.6 ‐ 6.75)", "(9.2 ‐ 7.2)(8.4 ‐ 6.75)", "(6.9 ‐ 7.2)(4.7 ‐ 6.75)")
answer_table <- cbind(table, squared_dev11, squared_dev13, product_dev11_dev13)
Sum <- c("", 43.20, 40.50, 10.18, 10.20, 4.43)
Mean <- c("", 7.20, 6.75,1.697, 1.699, 0.738)
table <- rbind(answer_table, Sum, Mean)
kable(table, col.names = c("Students", "Exam Course 1.1", "Exam Course 1.3", "Squared Deviation 1.1", "Squared Deviation 1.3", "Product deviation 1.1 – deviation 1.3"))
```

Het gemiddelde wordt berekend door de scores op het examen bij elkaar op te tellen en deze som te delen door het aantal deelnemers:

Gemiddelde examen 1.1 = $\frac{43.20}{6} = 7.20$

Gemiddeld examen 1,3 = $\frac{40.50}{6} = 6.75$


De covariantie wordt berekend door het product van de afwijkingsscores op te tellen en te delen door N:

Covariantie Examen 1.1, Examen 1.3: $Cov_{E1.1, E1.3} \frac{4.43}{6}=0.738$

De correlatie wordt berekend door de covariantie te delen door het product van de standaarddeviaties.

De standaardafwijking wordt berekend door de vierkantswortel van de variantie te nemen:

Standaardafwijking $SD_{Exam 1.1} = \sqrt{1.697} = 1.303$ 

Standaardafwijking $SD_{Exam 1.3} = \sqrt{1.699} = 1.304$

Correlatie Examen 1.1, Examen 1.3: $Cor_{E1.1, E1.3} = \frac{0.738}{1.303 \times 1.304}=.435$.

Meta-information
================
exname: eur-descriptive-109-nl
extype: num
exsolution: .435
extol: 0.01
exsection: Descriptive statistics/Summary Statistics/Bivariate statistics/Correlation
exextra[ID]: feba7
exextra[Type]: Calculate
exextra[Program]: Calculater
exextra[Language]: Dutch
exextra[Level]: Statistical Literacy
